【裁判字號】    92,交易緝,1
【裁判日期】    920515
【裁判案由】    過失傷害
【裁判全文】
臺灣臺中地方法院刑事判決                          九十二年度交易緝字第一號
    公  訴  人  臺灣臺中地方法院檢察署檢察官
    被      告  乙○○
右列被告因過失傷害案件，經檢察官提起公訴 (九十一年度偵字第七七四九號)本院
判決如左：
    主  文
乙○○因過失傷害人，處有期徒刑貳月，如易科罰金，以參佰元折算壹日。
    事  實
一、乙○○於民國九十年九月十九日上午九時四十五分許，駕駛車牌號碼Ｅ九－七四
    六一號自用小客車，沿台中市○○路往興大路方向行駛，行經接近興大路口前之
    台中客運「南門仔」招呼站前，準備右轉興大路之際，遇前方有台中客運公車暫
    停讓乘客下車，乙○○想要超車右轉興大路之際，原應注意汽車超車時，後車超
    越前車時，應顯示左方向燈，並於前車左側保持半公尺以上之間隔超過，行至安
    全距離後，再顯示右方向燈駛入原行路線，而依當時路況，並無不能注意之情形
    ，竟疏於注意，貿然由該部公車之右側違規超車，遂撞及自該部公車下車之際亦
    未注意右方來車之乘客甲○○，致其受有右腳足踝之右側與內側骨折及遠端腓骨
    骨折之傷害。
二、案經甲○○告訴由臺灣臺中地方法院檢察署檢察官偵查起訴。
    理  由
一、右揭事實，已据被告乙○○於警訊及本院審理中供認不諱，核與告訴人甲○○指
    訴情節相符，並有診斷證明書影本在卷可稽。另本件車禍因告訴人與被告肇事後
    ，未保持車禍現場及報警處理，因而未經警方繪製道路交通事故調查報告表，惟
    被告自右違規超車之違規事實，已臻明確。雖被告於審理中另辯稱：市○○於路
    中違規停車，亦應負過失責任云云。姑不論被告上開辯解是否可採，縱認該市公
    車駕駛員有未靠路邊停車之違規事實，被告尚難執此免除其過失責任，附予指明
    。按汽車超車時，後車超越前車，應顯示左方向燈，並於前車左側保持半公尺以
    上之間隔超過，行至安全距離後，再顯示右方向燈駛入原行路線。為道路交通安
    全規則第一百零一條第五款所明定。被告駕車本應注意遵循上述道路交通安全規
    則，而依當時路況，又無不能注意之情形，竟疏不注意為之，違規自右側超車以
    致肇事，致人受傷，被告應有過失，且其過失行為與告訴人之傷害結果間，具有
    相當因果關係。事證已明，被告犯行堪以認定。
二、核被告所為，係犯刑法第二百八十四條第一項前段之因過失傷害人罪。爰審酌被
    告過失程度之輕重、告訴人所受傷害程度、本件車禍告訴人與有過失、被告肇事
    後態度及肇事後被告迄今仍未與告訴人達成民事和解，取得諒解等一切情狀，量
    處如主文所示之刑，並諭知易科罰金之折算標準，以資懲儆。
據上論斷，應依刑事訴訟法第二百九十九條第一項前段、刑法第二百八十四條第一項
前段、第四十一條第一項前段、罰金罰鍰提高標準條例第一條前段、第二條，判決如
主文。
中      華      民      國    九十二    年      五      月     十五     日
                                      台灣台中地方法院交通法庭
                                          法  官    許 金  樹
右正本證明與原本無異。
如不服本判決，應於判決送達後十日內向本院提出上訴狀，上訴於臺灣高等法院臺中
分院(須附繕本)。
                                          書記官
中      華      民      國    九十二    年      五      月     十五     日
附錄論罪科刑實體法條文：
刑法第二百八十四條第一項：
因過失傷害人者，處六月以下有期徒刑、拘役或五百元以下罰金。致重傷者，處一年
以下有期徒刑、拘役或五百元以下罰金。
(罰金部份業經提高十倍為五千元)


司法院資訊處製作；財團法人民間司法改革基金會備份。
